# 非同一控制合并产生的评估增值、递延所得税负债

提问人：一云 时间：2017-02-16 09:55:28
陈老师您好：请教个问题。
非同一控制合并，产生的评估增值要确认递延所得税负债，同时调整企业合并中所确认的商誉。 那么问题来了，如果下一年度，企业的所得税税率变了，那需要调整递延所得税负债，借方对应调整哪个科目呢? 商誉还是所得税费用？ 商誉不是一经确认，除了发生减值，金额是不动的；但是当时合并时计入商誉了，现在所得税税率变了，，计入当期损益，好像也说不通。--------那到底借方对应调整哪个科目呢?

回答人：chenyiwei
因为后续适用税率变动对递延所得税的影响既不是企业合并（尽管最初这些递延税项产生于企业合并），也不是权益性交易，所以其对应科目应当是“所得税费用——递延所得税费用”。

提问人：zhs7403 时间：2017-02-16 20:17:21
陈老师，税率降低我理解影不影响商誉减值啊？

回答人：chenyiwei
抱歉，上面写错了，确实不影响，已更正。谢谢！